臺灣高等法院臺中分院刑事裁定　
110年度聲字第2654號
聲  請  人  臺灣高等檢察署臺中檢察分署檢察官     
受  刑  人  莊維隆



上列聲請人因受刑人數罪併罰有二裁判以上，聲請定其應執行之
刑（聲請案號：110年度執聲字第1257號），本院裁定如下：
    主  文
莊維隆因犯如附表所示各罪所處之刑，有期徒刑部分應執行有期
徒刑貳拾年陸月。
    理  由
一、聲請意旨略以：受刑人莊維隆因犯毒品危害防制條例等數罪
    ，先後經判決確定如附表，數罪中雖有刑法第50條第1項但
    書所列情形，惟受刑人已請求檢察官聲請定應執行刑，有臺
    灣臺中地方檢察署民國110年10月13日刑法第50條第1項但書
    案件是否請求定應執行刑調查表足稽，應依刑法第50條第2
    項、第53條、第51條第5款規定，定其應執行之刑，爰依刑
    事訴訟法第477條第1項聲請裁定等語。
二、按「裁判確定前犯數罪者，併合處罰之。但有下列情形之一
    者，不在此限：一、得易科罰金之罪與不得易科罰金之罪。
    二、得易科罰金之罪與不得易服社會勞動之罪。三、得易服
    社會勞動之罪與不得易科罰金之罪。四、得易服社會勞動之
    罪與不得易服社會勞動之罪。前項但書情形，受刑人請求檢
    察官聲請定應執行刑者，依第51條規定定之」，刑法第50條
    定有明文，是以，合於數罪併罰之數罪，有刑法第50條第1
    項但書所列情形，須經受刑人請求檢察官聲請，始得依刑法
    第51條之規定定其應執行之刑。
三、次按數罪併罰，有二裁判以上者，依第51條之規定，定其應
    執行之刑；又數罪併罰，分別宣告其罪之刑，如宣告多數有
    期徒刑者，於各刑中之最長期以上，各刑合併之刑期以下，
    定其刑期，但不得逾30年，刑法第53條、第51條第5款亦有
    明文規定。又按法律上屬於自由裁量之事項，有其外部性界
    限及內部性界限，並非概無拘束。依據法律之具體規定，法
    院應在其範圍選擇為適當之裁判者，為外部性界限；而法院
    為裁判時，應考量法律之目的，及法律秩序之理念所在者，
    為內部性界限。法院為裁判時，二者均不得有所踰越（最高
    法院80年臺非字第473號判例意旨可資參照）。是以數罪併
    罰，有二裁判以上，定其應執行之刑時，固屬於法院自由裁
    量之事項，然仍應受前揭外部性界限及內部性界限之拘束。
四、經查，受刑人莊維隆因犯如附表所示毒品危害防制條例等案
    件，經臺灣臺中地方法院、本院分別判處如附表所示之刑，
    均經確定在案，此有如附表所示之判決書及臺灣高等法院被
    告前案紀錄表各1份附卷可憑，而其中受刑人所犯如附表編
    號1所示為得易科罰金、易服社會勞動之罪，如附表編號2至
    13所示為不得易科罰金、不得易服社會勞動之罪，依刑法第
    50條第1項但書之規定固不得併合處罰，然查受刑人於民國1
    10年10月13日已向檢察官聲請定應執行刑，有臺灣臺中地方
    檢察署刑法第50條第1項但書案件是否請求定應執行刑調查
    表（見本院卷第13至15頁）附卷可稽，而其中附表編號1至1
    2所示各罪，經本院以110年度聲字第1490號裁定定其應執行
    刑有期徒刑18年10月確定。是以本院定應執行刑，不得逾越
    刑法第51條第5款所定法律之外部界限，即不得重於如附表
    編號1至13所示各罪加計之總和外；亦應受內部界限之拘束
    ，即不得重於上開裁定所定應執行刑有期徒刑18年10月及附
    表編號13所定有期徒刑3年1月之總和。又定應執行刑，不僅
    攸關國家刑罰權之行使，於受刑人之權益亦有重大影響，除
    顯無必要或有急迫情形外，法院於裁定前，允宜予受刑人以
    言詞、書面或其他適當方式陳述意見之機會，程序保障更加
    周全。本院給予受刑人陳述意見之機會（見本院卷第183至1
    84頁），並審酌受刑人所犯如附表編號1至13所示各罪之犯
    罪態樣、時間間隔、侵害法益，考量各該罪合併後之不法內
    涵、罪責原則及合併刑罰所生之效果等情狀，暨考量自由裁
    量之範圍應受內部性界限之拘束及不利益變更禁止原則，避
    免本件定應執行刑後反較定應執行刑之前更不利於受刑人，
    爰定其應執行刑如主文所示。　　
五、爰依刑事訴訟法第477條第1項，刑法第50條第2項、第53條
    、第51條第5款，裁定如主文。
中　　華　　民　　國　　110  　年　　11　　月　　3　　日
            刑事第三庭  審判長法　官　楊  真  明
                              法　官　楊  欣  怡
                              法　官　邱  顯  祥
以上正本證明與原本無異。
如不服本裁定，應於收受送達後5日內向本院提出抗告書狀(須附
繕本)。因疫情而遲誤不變期間，得向法院聲請回復原狀。

                              書記官  陳  緯  宇
　　　　　　　　　　　　　　　
中　　華　　民　　國　　110 　年　　11　　月　　3 　　日
附表：受刑人莊維隆定應執行刑案件一覽表　
編      號  1 2 3 罪       名  竊盜 毒品危害防制條例（施用第一級毒品） 毒品危害防制條例（施用第二級毒品） 宣  告  刑  有期徒刑3月 有期徒刑9月 有期徒刑7月 犯  罪  日  期  108年3月31日 108年3月31日 108年3月31日 偵查(自訴)機關 年          度 案          號  臺中地檢108年度偵字第10761號 臺中地檢108年度毒偵字第1524號 臺中地檢108年度毒偵字第1524號 最後 事實審 法院 臺灣臺中地方法院 臺灣臺中地方法院 臺灣臺中地方法院  案號 108年度沙簡字第275號 108年度訴字第2012號 108年度訴字第2012號  判決 日期 108.09.27 108.10.03 108.10.03 確  定判  決 法院 臺灣臺中地方法院 臺灣臺中地方法院 臺灣臺中地方法院   案號 108年度沙簡字第275號 108年度訴字第2012號 108年度訴字第2012號   判決 確定 日期 108.11.27 108.11.28 108.11.28 是否為得易科罰金之案件  是 否 否 
編      號  4 5 6 罪       名  毒品危害防制條例（施用第一級毒品） 毒品危害防制條例（施用第二級毒品） 毒品危害防制條例（施用第一級毒品） 宣  告  刑  有期徒刑11月 有期徒刑7月 有期徒刑9月 犯  罪  日  期  108年4月9日 108年4月9日 108年1月8日 偵查(自訴)機關 年          度 案          號  臺中地檢108年度毒偵字第2153號 臺中地檢108年度毒偵字第2153號 臺中地檢108年度毒偵字第426號 最後 事實審 法院 臺灣高等法院臺中分院 臺灣高等法院臺中分院 臺灣高等法院臺中分院  案號 108年度上訴字第2130號 108年度上訴字第2130號 108年度上訴字第2229號  判決 日期 108.11.14 108.11.14 108.11.19 確  定判  決 法院 臺灣高等法院臺中分院 台灣高等法院臺中分院 台灣高等法院臺中分院  案號 108年度上訴字第2130號 108年度上訴字第2130號 108年度上訴字第2229號   判決 確定 日期 108.12.02 108.11.14 108.12.09 是否為得易科罰金之案件  否 否 否 
編      號  7 8 9 罪       名  毒品危害防制條例（施用第二級毒品） 毒品危害防制條例（轉讓第一級毒品） 毒品危害防制條例（轉讓禁藥) 宣  告  刑  有期徒刑7月 有期徒刑9月（4罪） 有期徒刑7月 犯  罪  日  期  108年1月8日 108年1月16日 108年3月15日 108年3月26日 108年4月3日 108年3月2日 偵查(自訴)機關 年          度 案          號  臺中地檢108年度毒偵字第426號 臺中地檢108年度偵字第10982、14236號；追加起訴案號：臺中地檢108年度偵字第14786、15825號 臺中地檢108年度偵字第10982、14236號；追加起訴案號：臺中地檢108年度偵字第14786、15825號 最後 事實審 法院 台灣高等法院臺中分院 臺灣臺中地方法院 臺灣臺中地方法院  案號 108年度上訴字第2229號 108年度訴字第1296、1481號 108年度訴字第1296、1481號  判決 日期 108.11.19 108.11.12 108.11.12 確  定判  決 法院 台灣高等法院臺中分院 臺灣臺中地方法院 臺灣臺中地方法院  案號 108年度上訴字第2229號 108年度訴字第1296、1481號 108年度訴字第1296、1481號   判決 確定 日期 108.11.19 108.11.29 108.11.29 是否為得易科罰金之案件  否 否 否 
編      號  10 11 12 罪       名  毒品危害防制條例（販賣第一級毒品） 毒品危害防制條例（販賣第一級毒品） 毒品危害防制條例（販賣第一級毒品） 宣  告  刑  有期徒刑15年4月（4罪） 有期徒刑15年3月（3罪） 有期徒刑15年2月（3罪） 犯  罪  日  期  108年2月24日 108年3月2日 108年4月4日 108年4月7日 108年3月14日 108年3月20日 108年4月6日  108年4月4日 108年4月7日 108年4月9日 偵查(自訴)機關 年          度 案          號  臺中地檢108年度偵字第10982、14236、追加起訴案號：臺中地檢108年度偵字第14786、15825號 臺中地檢108年度偵字第10982、14236、追加起訴案號：臺中地檢108年度偵字第14786、15825號 臺中地檢108年度偵字第10982、14236、追加起訴案號：臺中地檢108年度偵字第14786、15825號 最後 事實審 法院 台灣高等法院臺中分院 台灣高等法院臺中分院 台灣高等法院臺中分院  案號 109年度上訴字第118、128號 109年度上訴字第118、128號 109年度上訴字第118、128號  判決 日期 109.07.29 109.07.29 109.07.29 確  定判  決 法院 台灣高等法院臺中分院 （聲請書誤載為最高法院） 台灣高等法院臺中分院 （聲請書誤載為最高法院） 台灣高等法院臺中分院 （聲請書誤載為最高法院）  案號 109年度上訴字第118、128號 （聲請書誤載為110年度台上字第1985、1986號） 109年度上訴字第118、128號 （聲請書誤載為110年度台上字第1985、1986號） 109年度上訴字第118、128號 （聲請書誤載為110年度台上字第1985、1986號）   判決 確定 日期 110.03.09 110.03.09 110.03.09 是否為得易科罰金之案件  否 否 否 
編      號  13   罪       名  槍砲彈藥刀械管制條例   宣  告  刑  有期徒刑3年1月（併科罰金3萬元）   犯  罪  日  期  105年間某日至108年4月11日   偵查(自訴)機關 年          度 案          號  臺中地檢108年度偵字第10984、15711號   最後 事實審 法院 台灣高等法院臺中分院    案號 109年度上訴字第563號    判決 日期 109.11.26   確  定判  決 法院 台灣高等法院臺中分院 （聲請書誤載為最高法院）    案號 109年度上訴字第563號（聲請書誤載為110年度台上字第3792號）    判決 確定 日期 110.09.16   是否為得易科罰金之案件  否